Inventaris van het archief van L.B.J. Stuyt (1914-2000) over de jaren (1914) 1951-2000
Nationaal Archief, Den Haag
- Stukken betreffende zijn openbaar leven, 3.
  - Activiteiten inzake charitatieve medische zorg, 3.12.
    - Directeur van de Nederlandse afdeling van het Save the Children Fund (Comité Redt de Kinderen)., 3.12.2.
      - Stukken betreffende de oprichting van het Comité Redt de Kinderen Nederland en de opstelling van een vaccinatieproject in Opper-Volta., 1981-1982; 422-425; 3 pakken en 1 stuk
        - Ontwerpen van projectbeschrijvingen door de fondsen en de regering van Opper-Volta, te bespreken in een symposium in november. Frans en Engels. Juli 1982, 424
        - Kaart van het district Centrum-Noord van Opper-Volta (hoofdstad Kaya). Fotostaat. Z.j, 425; 1 stuk
      - Ingekomen rapporten van Ph. Stoeckel, directeur van de APMP over poliobestrijding in India., 1982-1984; 426
      - Vergaderstukken van de stichting Redt de Kinderen Nederland en het daarin gevormde Opper-Voltacomité over door hen te voeren activiteiten., 1983-1987; 427-430
        - 1983-1984, 427
        - 1985, 428
        - 1986, 429
        - 1987, 430
      - Briefwisseling met de beschermvrouwe Juliana, prinses der Nederlanden., 1983-1985; 431; 1 omslag
      - Correspondentie over een rapport van het Koninklijk Instituut voor de Tropen over de tropische gezondheidszorg vanuit Nederland, in het bijzonder over het Opper-Voltaproject., 1984-1985; 432; 1 omslag
        Gedurende deze periode verandert Opper-Volta zijn naam in Burkina Faso.
      - Stukken betreffende internationale onderzoeken naar het verloop van de inentingsprojecten in Opper-Volta (Burkina Faso)., 1984-1985; 433-435; 3 pakken
        - De evaluatie van de vaccinatiecampagne door de Association pour la Promotion der la Médecine Préventive (APMP) op basis van regeringsrapporten van Burkina Faso. 1984-1985, 433
        - De evaluatie van de inenting in de provincie Kaya door de WHO en APMP. Maart 1984., 434
        - Correspondentie van het stichtingsbestuur met de Internationale Evaluatiecommissie. 1984-1985, 435
      - Ingekomen ontwerpen van een vaccinatieproject in de provincie Gobi in samenwerking met het kinderbeschermingsfonds van de Verenigde Naties UNICEF., Juni-juli 1985; 436; 1 omslag
      - Stukken betreffende een samenwerkingsafspraak met de Italiaanse afdeling van het kinderbeschermingsfonds van de Verenigde Naties UNICEF., Januari-april 1986; 437
      - Stukken betreffende de evaluatie van de vaccinatiecampagne door de Association pour la Promotion der la Médecine Préventive (APMP) op basis van regeringsrapporten van Burkina Faso., 1986; 438; 1 omslag
      - Stukken betreffende internationaal overleg inzake de poliobestrijding in Brazilië, Israel en wereldwijd., September-november 1986; 439; 1 omslag
      - Stukken betreffende het 3e internationale seminar over het vaccinatiebeleid in Afrika te Niamey (Niger), met nadere voorstellen van een conferentie door UNIDO. Januari 1987., 440; 1 omslag
      - Ingekomen rapporten van vaccinatiewerkzaamheden en de resultaten in Burkina Faso., 1987-1989; 441; 1 pak
      - Stukken betreffende een reis van Stuyt naar Burkina Faso voor de afsluiting van een contract voor een uitgebreid vaccinatieprogramma P.E.V. aldaar, en de verslaglegging daarvan in Nederland., 1988; 442-444
        - Stukken betreffende het werkbezoek. Oktober-december 1988, 442; 1 pak
        - Foto's, genomen tijdens de reis en bestemd voor publicatie. 1988, 443; 1 omslag
        - Stukken betreffende zijn artikel 'Vaccinatie in Afrika, ervaringen in Burkina Faso' in het Tijdschrift voor Geneeskunde. 1988-1989, 444; 1 omslag
      - Ingekomen circulaires en folders van Redt de Kinderen Nederland., 1995-1999; 445; 1 omslag
    - Bestuurslid van de Stichting AIDS fonds, 3.12.3.
      Het Absence of Immunyty Defense Syndrome (AIDS) is een door middel van besmet bloed of seksueel contact overdraagbare besmettelijke ziekte, die vanaf ca. 1981 epidemisch werd. Deze ziekte gold in de jaren '80 als snel dodelijk, en ook tijdens het verschijnen van deze inventaris zijn er geen afdoende medicijnen tegen gevonden. Preventie tegen aids geschiedt door goede seksuele voorlichting en beveiliging van bloed tegen besmetting. Het AIDS-fonds is bedoeld om het onderzoek naar geneesmiddelen en verbeterde preventie te bevorderen.
      - Stukken betreffende zijn bijdrage aan internationale interventies over AIDS., 1985-1986; 446-448; 3 pakken
        - Ingekomen buitenlandse artikelen over AIDS., 446
        - Ter documentatie ontvangen beleidsstukken van het ministerie van Welzijn, Volksgezondheid en Cultuur over het door het ministerie gepropageerde beleid ten aanzien van AIDS., 447
        - Stukken betreffende zijn bijdrage aan een WHO-conferentie over de beveiliging van gedoneerd bloed tegen AIDS., 448
      - Correspondentie over het AIDS-fonds., 1986-1987; 449-451; 3 pakken
        - November 1986-mei 1987., 449
        - Juni 1987., 450
        - Juli-september 1987., 451
      - Ingekomen buitenlandse artikelen over mogelijke vaccinaties tegen AIDS., 1986; 452; 1 omslag
      - Ingekomen rapporten van het buro Gezondheid Voorlichting en Opvoeding (GVO) over AIDS-voorlichting, met artikelen en voorlichtingsmateriaal over AIDS., 1987; 453; 1 omslag
    - Overige instellingen, 3.12.4.
      - Correspondentie met E. Vernède, particulier secretaris van Prins Bernhard over diens verzoek om advies over het Nederlands Leprafonds., November 1973 - Januari 1974; 454; 3 stukken
      - Briefwisseling met E. Veder-Smit, voorzitter van de Nederlandse Stichtring voor de Leprabestrijding over zijn terugtreden als adviseur van de stichting, met correspondentie over literatuurtoezendingen., 1981-1985; 455; 1 omslag
      - Correspondentie met H.B. van den Biggelaar, secretaris van de Nederlandse Leverstichting over zijn verzoek om advies over mogelijke samenwerking met de Maag-Lever-Darmstichting., Januari-maart 1983; 456; 1 omslag
      - Briefwisseling naar aanleiding van een aan M. van der Stoel te verstrekken advies over de voorstel tot toekenning van de Wateler Vredesprijs aan Artsen zonder Grenzen., Oktober-december 1987.; 457; 3 stukken
      - Ingekomen afschrift van een brief van G.H.J.M. Peijnenburg aan het bestuur van de Stichting Fondsenwerving Militaire Oorlog- en Dienstslachtoffers [.... ] (SFMO) over zijn protest tegen de weergave van een vraaggesprek door Nieuwslijn Veronica over de betrouwbaarheid van het fonds., 9 mei 1989; 458; 2 stukken
      - Ingekomen brief van J.P. Teuns, psychoanalyticus, over Stuyts mondeling advies over de instelling van een fonds tot bevordering van het wetenschappelijk onderzoek naar autisme, 15 november 1989; 459; 1 stuk
      - Ingekomen brieven van bestuursleden van het Instituut voor Patiëntgebonden Psychisch Onderzoek (IPPO) over hun fondsenwerving en de uiteindelijke stopzetting van hun werkzaamheden., 1990-1993; 460; 2 stukken
  - Activiteiten inzake het management van medische zorg, 3.13.
    De KNMG kende een scheidsgerecht voor het Nederlandse Ziekenhuiswezen. Tot zijn benoeming tot minister was Stuyt lid van dat scheidsgerecht. Als zodanig had hij enige expertise op het gebied van ziekenhuismanagement. Ook als minister had hij zich met deze vraagstukken bezig gehouden. Nadien zat hij in verschillende besturen van samenwerkingsverbanden of onderzoeks- en arbitragecommissies. Waar nodig worden die bij de beschrijving in de hoofdstukken nader omschreven.
    - De medische dienst Schiphol, 3.13.1.
      De Medische Dienst Schiphol (MDS), oorspronkelijk vooral belast met preventiemaatregelen, nam ook medische verzorging op zich door middel van inschakeling van huisartsen. Stuyt was bestuurslid van de Stichting Samenwerkende Huisartsen Schiphol (SSHS).
      - Stukken betreffende zijn advies bij de samenstelling van het voorlichtingshoofdstuk over vaccinaties bij de uitgave van een boekwerk Gezondheid en reizen., 1989; 461; 1 omslag
      - Ingekomen brief dienst, houdende dankzegging voor zijn adviezen tijdens een werkbezoek., 21 maart 1990; 462; 1 stuk
      - Stukken betreffende door Schiphol uitgegeven voorlichtingsbrochures, ingestelde quarantaineregelingen en vaccinatiemaatregelen., 1991-1992; 463; 1 omslag
      - Stukken betreffende de sluiting van een samenwerkingsovereenkomst tussen de SSHS en de MDS., 1991; 464; 1 omslag
      - Ingekomen stukken van de MDS., 1991-1997; 465-467; 3 pakken
        - 1991-1993, 465
        - 1994, 466
        - 1995-1997, 467
    - Ziekenhuizen in Amsterdam., 3.13.2.
      Zie voor kankerinstituten en kankerbestrijding het hoofdstuk Herstructurering Toponcologie hieronder
      - Stukken betreffende een redevoering van Stuyt bij gelegenheid van het vijfjarig bestaan van het Andreas ziekenhuis te Amsterdam over "een menselijker geneeskunde.", 1974; 468
      - Stukken betreffende zijn optreden als medebemiddelaar bij een conflict tussen het hoofd van de afdeling cardiologie van het Academisch Ziekenhuis van de Universiteit van Amsterdam (AZUA), tevens hoogleraar, en de cardioloog van de kinderhartchirurgie aldaar., 1980; 469-474
        - Ingekomen kopieën van correspondentie tussen en over de betrokkenen. 1977-1979, 469; 1 pak
        - Stukken betreffende het onderzoek van bemiddelaars en het uit te brengen advies. Januari-april 1980, 470; 1 pak
        - Stukken betreffende beraadslagingen en beslissingen naar aanleiding van het advies., 471; 1 pak
        - Kladbloc van Stuyt, houdende aantekeningen van door hem gevoerde gesprekken. Januari 1980 en z.j., 472; 1 deel
        - Ingekomen persartikelen. 1979-1980, 473; 1 omslag
        - Als bijlage aangetroffen verslagen van studiereizen van verpleegsters op de afdeling cardiologie naar de St. Mary's Hospital en de Mayo Clinic te Rochester, Minnesota, U.S.A. December 1978., 474
      - Stukken betreffende zijn bemoeienis met de regeling van de instelling van een afdeling vaatchirurgie in het Academisch Ziekenhuis te Amsterdam en de verhouding met chirurgische afdelingen van andere ziekenhuizen aldaar., 1977; 475; 1 omslag
      - Briefwisseling met de prof. Ruitingastichting over de door de stichting georganiseerde Veteranendagen aan het Academisch Ziekenhuis aan de Universiteit van Amsterdam., 1980-1982; 476; 1 omslag
    - Herstructurering Toponcologie, 3.13.3.
      Stuyt was een van de twee adviseurs bij een regeringscommissie ter onderzoek naar de optimale structurering van de toponcologie. 1993-1994. In deze rubriek wordt eerst zijn eigen onderzoek beschreven, daarna zijn correspondentie en ter documentatie verzamelde stukken over instellingen die zich tijdens zijn onderzoek met kanker hebben bezig gehouden.
      - Correspondentie met het Nederlands Kankerinstituut (Antoni van Leeuwenhoekhuis) over een door dit instituut in te sturen nota aan de Tweede Kamer naar aanleiding van de bezuinigingsnota van de minister van WVC., Maart 1987; 477; 1 omslag
      - Stukken betreffende zijn advisering over door het Kankerinstituut ingestelde premieleningen., 1987; 478; 1 omslag
      - Ingekomen stukken van het International Exchange Programme in Cancer Research (IEPCR), gevestigd in het Nederlands Kanker Instituut te Amsterdam., 1988-1991; 479; 1 omslag
      - Ingekomen verslagen van het Nederlands Kanker Instituut en andere instellingen over kanker in Nederland, met ingekomen artikelen over de stand van de kennis op dat gebied, met briefwisseling van Stuyt naar aanleiding van een adres van oncologen aan de Staatssecretaris voor Volksgezondheid met aanbevelingen tot verbetering., 1991-1994; 480; 1 omslag
      - Correspondentie over zijn aanstelling en zijn dienstverband als adviseur inzake toponcologie., 1993-1994; 481; 1 omslag
      - Stukken betreffende zijn medewerking aan het "eerste rapport toponcologie"., Maart-november 1993; 482-483; 2 pakken
        - Vergaderstukken van de commissie, met bijlagen. Maart-september 1993, 482
        - Ontwerpen van het rapport, met bijlagen. Oktober-november 1993, 483
      - Ter begeleiding ontvangen en opgemaakte stukken over het kankeronderzoek en de veranderingen binnen de instellingen daarvoor in Nederland., 1990-1995; 484-490
        - Stukken betreffende een fusie van de David van den Hoed Kliniek voor kankerbehandeling met het Academisch Ziekenhuis Rotterdam (voormalig Dijkzigt). 1992-1994, 484; 1 pak
        - Ingekomen verslagen en rapporten van Groningse ziekenhuizen en inrichtingen over de organisatie van kankeronderzoek- en behandeling. 1992-1993, 485; 1 omslag
        - Stukken betreffende de totstandkoming een samenwerkingsverband tussen het Nederlands Kanker Instituut, de Antoni van Leeuwenhoekkliniek, het Academisch Ziekenhuis van de Vrije Universiteit, het Academisch Ziekenhuis in Amsterdam en het Slotervaartziekenhuis inzake oncologie. Maart-september 1993, 486; 1 pak
        - Ingekomen nieuwsbrieven van het Europees Kankercentrum (ECC) te Amsterdam. 1993-1995, 487; 1 omslag
        - Ingekomen verslagen van de academische ziekenhuizen en kankerinstellingen in Leiden, Nijmegen en Zuidwest-Holland. 1994, 488; 1 omslag
        - Stukken betreffende zijn bemiddeling bij de minister van Volksgezondheid, Welzijn en Sport om bouwkundige voorzieningen voor het samenwerkingsverband tussen de Antoni van Leeuwenhoekkliniek en het Nederlands Kanker Instituut. 1993-1999, 489; 1 pak
        - Ingekomen rapporten over de organisatorische plannen van het Radiotherapeutisch Instituut in Limburg (RTIL), met geleidebrieven. 1996, 1998, 490; 1 omslag
      - Ter documentatie verzamelde stukken uit de Verenigde Staten., 1990-1994; 491-494
        - Ingekomen verslagen en folders van het Cancer Centre van de Universiteit van Zuid-Californië (Cancer centre USC/Norris) 1984, 1987 en z.j., 491; 1 omslag
        - Verslagen en folders van instellingen van universiteiten van de staat Wisconsin (USA). 1985-1987, 492; 1 omslag
        - Ingekomen overdrukken van Engelstalige artikelen over kankerbestrijding, celtherapie en DNA-onderzoek, met jaarverslagen van het Winconsin Clinical Cancer Center. 1990-1993, 493; 1 omslag
        - Ingekomen stukken van het Memorial Sloan-Kettering Cancer Center in New York. Gedrukt. 1992-1994, 494; 1 pak
    - Diverse ziekenhuizen en verenigingen, 3.13.4.
      - Ingekomen brief van de voorzitters van de besturen inzake het Wilhelminagasthuis en het St. Canisiusziekenhuis te Nijmegen, houdende dankzegging voor zijn adviezen bij de fusie van deze ziekenhuizen., 7 november 1974; 495; 1 stuk
      - Stukken betreffende zijn voorzitterschap van een door de minister van WVC ingestelde Werkgroep tot onderzoek naar de mogelijkheid tot samenwerking van het militaire herstellingsoord De Hooghstraat in Leersum met een op te richten herstellingsoord Aardenburg te Doorn., 1975; 496; 1 pak
      - Ingekomen stukken, hem toegezonden door een gastro-enteroloog in Leiden over zijn meningsverschil met het hoofd van de Afdeling Inwendige Dienst ten aanzien van de behandeling van patiënten., 1980; 497; 1 omslag
      - Correspondentie met de directie van het ziekenhuis Beatrixoord en het Centraal Overleg Ziekenfondsen COZ over klachten van het ziekenhuis na schrapping van vergoedingen voor psychiatrische zorg voor chronische reumapatiënten aldaar., Oktober - december 1980; 498; 3 stukken
      - Stukken betreffende zijn afsluitingsrede bij een symposium "Vergrijzen en bewegen, een zorg voor de toekomst" bij gelegenheid van het 50-jarig jubileum van de St. Maartenskliniek te Nijmegen., Mei 1986; 549
      - Stukken betreffende zijn deelname aan een symposium ter nagedachtenis van de cardioloog Dirk Durrer., 1986-1987; 499; 1 omslag
      - Stukken betreffende het project "Het ziekenhuis in de 21e eeuw" van de Stuurgroep Toekomstscenario Gezondheidszorg., 1986-1987; 500; 1 omslag
      - Doorslag van een brief aan de directeur-generaal Volksgezondheid van het ministerie van Welzijn, Volksgezondheid en Cultuur over de mogelijkheid van de instelling van een afdeling thora-hart-chirurgie in het Westeinde Ziekenhuis in Den Haag, met ingekomen stukken hierover van het Academisch Ziekenhuis in Leiden., [1992]; 501; 4 stukken
      - Stukken betreffende een verzoek aan Stuyt om een artikel in een feestbundel voor Harry Kuitert., 1993-1994; 502; 1 omslag
        Het artikel is niet gereed gekomen.
  - Op medisch-historisch terrein, 3.14.
    - Stukken betreffende zijn lidmaatschap van een comité van aanbeveling van de Stichting Museum en Documentatiecentrum Geestelijke Gezondheidszorg., 1986-1990; 503; 1 omslag
    - Correspondentie van Stuyt als bestuurslid van de Stichting Historiae Medicinae., 1989-1997; 504-505; 2 pakken
      De stichting verleent subsidie aan wetenschappelijke publicaties op het gebied van medische geschiedenis en organiseert periodieke symposia.
      - 1989-1994, 504
      - 1995-1997, 505
    - Briefwisseling over een voorstel van J.C. Boukema-Lengkeek tot oprichting van een Museum van het Menselijk Lichaam in Bergen op Zoom., September - november 1990; 506; 3 stukken
  - Overige activiteiten, 3.15.
    - Op medisch terrein., 3.15.1.
      - Briefwisseling met het Koninklijk Instituut voor de Tropen over een zending hulpgoederen naar een Elisabethziekenhuis in Katanga., Maart 1963; 507; 2 stukken
      - Stukken betreffende zijn poging tot sollicitatie naar een functie in de top van de Wereldgezondheidsorganisatie WHO en als opvolger van de Raad van Advies voor het Wetenschapsbeleid., Februari - juni 1973; 508; 1 omslag
      - Ingekomen brief van prof. P.J. Vinken over zijn plan tot een medische rotary, met later gehouden referaten., 1973-1981; 509; 1 omslag
      - Stukken betreffende zijn bijwoning van een symposium van de Excerpta Media Foundation, met correspondentie met de trustee van Excerpta Media over zijn advies aan Excerpta Medica Amsterdam., 1986-1987; 510; 1 omslag
      - Stukken betreffende zijn lidmaatschap van het comité van aanbeveling voor het 12e internationale congres voor tropische geneeskunde en malaria in Nederland. Met ter documentatie verzamelde oudere brochures en nagekomen stukken, 1943, 1949, 1995., Juli-december 1987; 511; 1 omslag
      - Stukken betreffende zijn lidmaatschap van de Advisory Board voor het Vitamine-B onderzoek ter ondersteuning van de osteoperosebestrijding, met ingekomen rapporten over osteoporose., 1988; 512; 1 omslag
      - Briefwisseling met de voorzitter van de Vereniging tegen Kwakzalverij naar aanleiding van de heropening van het onderzoek naar de heilzaamheid van de Moermantherapie bij kankerpatiënten, met exemplaren van het verenigingsorgaan., 1989; 513; 1 omslag
      - Ingekomen adres van initiatiefnemers tot een "medische alliantie tegen het roken" aan alle mede-artsen en tandartsen in Nederland., Mei 1992; 514; 1 stuk
    - Op niet-medisch terrein, 3.15.2.
      - Correspondentie met de secretaris van het College van het Rooms-Katholiek wees- en oudeliedenhuis te 's-Gravenhage over zijn benoeming tot regent., Januari 1952; 515; 2 stukken
      - Correspondentie naar aanleiding van zijn sollicitatie naar de functie van hoogleraar interne geneeskunde aan de Katholieke Universiteit van Nijmegen., Juni 1956; 516; 2 stukken
      - Briefwisseling van Stuyt als lid met de voorzitter van het huldigingscomité van Mgr. Giobbe over een inzameling voor de viering van zijn benoeming tot kardinaal., 1958; 517; 4 stukken
      - Ingekomen tekst van de Latijnse toespraak van de rector van het Gymnasium Haganum aan het aftredend curatorium, met prentbriefkaart, 24 januari 1969; 518; 2 stukken
      - Ontwerp van een toespraak voor de Franse afdeling van de Vereniging voor Leraren van Levende Talen, met correspondentie., [z.d.]; 519; 3 stukken
      - Stukken betreffende enkele functies in het bestuur van de Katholieke Universiteit Nijmegen na zijn ontslag als curator., 1971-1989; 520; 1 omslag
      - Ingekomen stukken van de Alliance Française., 1974; 521; 1 omslag
      - Ingekomen stukken van het Israël Comité Nederland bij Stuyt, lid van het comité van aanbeveling., 1974-1979; 522; 1 omslag
      - Ingekomen circulaires bij Stuyt als donateur van het Nederlands Gesprekscentrum, houdende verslagen en convocaten voor bijeenkomsten over maatschappelijk- en wetenschappelijk-ethische vraagstukken., 1964, 1988-1993; 523; 1 omslag
      - Correspondentie van Stuyt als lid van een comité voor de viering van het achtste eeuwfeest van Franciscus van Assisi., 1981-1982; 524; 1 omslag
      - Entreebewijzen voor de eucharistieviering door paus Johannes Paulus II in de Houtrust bij in Den Haag gelegenheid van diens bezoek aan Nederland., April-mei 1985; 525; 5 stukken
      - Ingekomen brieven over de oprichting van de Stichting van Emden Prijs, voor uitzonderlijke prestaties op humanitair terrein., 1990-1991; 526; 3 stukken
      - Ingekomen circulaires van de Haagse kring van Oud-marine-officieren., 1990-1991; 527; 1 omslag
        Stuyt was in Soerabaja officier van gezondheid bij de marine aldaars.
- Verzamelde stukken, 4.
  - Op medisch terrein, 4.1.
    - Brochures en tijdschriftartikelen over gastro-enteritis, Nederlands en internationaal., 1960-1986; 528; 1 omslag
    - Ingekomen monografieën over geneeskundig onderzoek in Roemenië, met geleidebrieven., 1963-1977; 529; 1 pak
    - Chronologisch geordende verzameling artikelen op medisch, farmaceutisch en sociaal-medisch terrein., 1966-1968; 530; 1 pak
    - Ingekomen brochures van medische en wetenschappelijke onderzoeksinstellingen in Duitsland, Japan en de Verenigde Staten, 1990 en z.j. (1975-1990); 531; 1 omslag
    - Ingekomen circulaires van de geneeskundige dienst van het Vaticaan, houdende mededelingen over de bloedgroepen van paus Johannes Paulus II en kardinaal Agostino Casaroli., 1983, 1984; 532; 2 stukken
    - Diverse ingekomen artikelen op famrmacologisch terrein in The Lancet, Organorama en Science Focus, uitgegeven door de New York Academy of Science., 1986-1987; 533; 1 omslag
  - Op overige terreinen, 4.2.
    - Verzameling portefeuilles met reproducties van iconen en artikelen daarover. Gedrukt en uitgegeven in Antwerpen., Z.j. (vóór 1940); 534; 1 pak
    - Verzameling reproducties van iconen op bidprentjesformaat, mogelijk gekocht in Parijs., Z.j. (vóór 1940); 535; 1 omslag
    - Portefeuille Les dames illustres de la Renaissance, houdende reproducties van 16e-eeuwse portretten van de familie Clouet en tijdgenoten., Z.j. (ca 1950); 536; 1 omslag
    - Bulletins en brochures van het Vaticaan en Nederlandse pastorale instellingen, met bidprentjes., 1954-1979; 537; 1 omslag
    - Exemplaren van Quaternaria, natuur- en cultuurhistorisch tijdschrift, houdende artikelen van A.C. Blanc over het prehistorisch Adauravolk op Sicilië. Frans en Italiaans, 1954, 1955; 538
    - Ontwerp-akte en ingekomen verklaringen over de oprichting van een Stichting tot steun aan uitgeweken Hongaarse studenten (Universitair Asylfonds)., 1957; 539; 2 stukken
    - Circulaire van het Nuyensfonds, met overdruk van een artikel van prof. L.J. Rogier over het 25-jarig jubileum van zijn collega R.R. Post, met prospectus., 1962 en z.j; 540; 3 stukken
    - Ingekomen fotokopieën van Amerikaanse referaten en een artikel van E.H. van den Beugel over Atlantische verhoudingen, met geleidenotitie door Van den Beugel., 1972-1978; 541; 1 omslag
    - Ingekomen fotokopieën van rapporten en teksten redevoeringen van de internist J.F.Ph Hers over aangelegenheden met betrekking tot de beschrijving en verwerking van de Tweede Wereldoorlog in Nederland., 1988, 1990; 542; 1 omslag
    - Ingekomen voorlichtingsmateriaal van de Europese Unie in oprichting., 1991; 543; 1 pak
    - Afschrift van een artikel met een uit het Maandblad voor Amsterdamse Gemeenteambtenaren overgenomen brief van een burger aan de Raad van Arbeid als taalkundig curiosum., Z.j; 544; 1 stuk